臺灣高等法院刑事判決　　　　　　　100年度侵上訴字第125號
上　訴　人
即　被　告　吳建璋
選任辯護人　黃俊六律師
上列上訴人因妨害性自主案件，不服臺灣板橋地方法院100年度
訴字第110號，中華民國100年6月3日第一審判決（起訴案號：臺
灣板橋地方法院檢察署99年度偵字第22951號），提起上訴，本
院判決如下：
    主  文
原判決撤銷。
吳建璋對未滿十四歲之女子以強暴方法而為性交未遂，累犯，處
有期徒刑肆年。
    事  實
一、吳建璋前因傷害案件，經臺灣板橋地方法院以98年度簡上字
    第591號判處有期徒刑3月確定，於民國（下同）98年12月28
    日易科罰金執行完畢，竟猶不知悛悔，於99年8月21日晚間
    10 時至11時許(起訴書誤載為晚間8時許)，因見斯時年僅10
    歲之兒童A女（代號00000000號88年11月生，真實年籍姓名
    詳卷）蹺家後，獨自一人前往吳建璋所經營，位於臺北縣新
    莊市(現改制為新北市新莊區○○○街158巷5號之雜貨店。吳
    建璋明知A女斯時就讀國小四年級，係未滿14歲之未成年女
    子，因認A女年幼可欺、有機可乘，竟基於對未滿14歲女子
    為強制性交之犯意，先將店內鐵門拉下並將電燈關閉，致店
    內一片黑暗後，要求A女與之一同到店舖後方之房內，嗣藉
    口要為A女檢查下體，而在床上壓住A女，並欲強行褪去A女
    之褲子，A女因感覺吳建璋動作粗魯，僅得自行褪去褲子，
    嗣吳建璋即以其身體壓制A女之強暴手段，而徒手掰開A女之
    陰部後，違反A女意願，先以手指觸碰A女陰道外部，嗣並自
    行褪去內、外褲，以其陰莖觸碰A女陰道外部，欲將陰莖插
    入A 女陰道，對A女為強制性交行為，因A女感覺疼痛遂抗拒
    掙脫而未遂。然A女因蹺家怕被母親責罵而不敢回家，而留
    在吳建璋上址房內，吳建璋遂於翌日凌晨0時30分自行聯絡
    警方到場，經警員於同日凌晨0時40分趕抵現場後，發覺有
    異，始悉上情。
二、案經A女訴由臺北縣政府警察局（現改制為新北市政府警察
    局)新莊分局移送移送臺灣板橋地方法院檢察署檢察官偵查
    後提起公訴。
    理  由            
壹、證據能力部分：
一、按被告之自白，非出於強暴、脅迫、利誘、詐欺、疲勞訊問
    、違法羈押或其他不正之方法，且與事實相符者，得為證據
    ，刑事訴訟法第156條第1項定有明文。查被告於原審準備程
    序時雖辯稱，伊先前在法院羈押庭訊問時坦承有觸摸證人A
    女生殖器乙節，係因伊當時精神不好云云，於原審審理時再
    辯稱：伊先前承認有摸A女，係因伊會害怕和焦慮云云。惟
    查：
  (一)被告於案發當日凌晨經員警逮捕後，至當日上午10時21分始
    製作警詢筆錄，並於同日上午11時47分即製作完畢，嗣再於
    同日下午3時57分起由檢察官訊問，至同日下午4時22分訊畢
    ，有上揭筆錄及臺灣板橋地方法院檢察署公務電話紀錄單各
    1份附卷可佐，是依上開資料顯示，被告在經逮捕後至製作
    警詢筆錄期間，顯有相當長之時間可供休憩；且警詢或偵訊
    之訊問時間亦均甚短暫，無證據顯示有何疲勞訊問之情形。
    至被告辯稱其係因害怕、焦慮而承認部分事實云云，惟觀諸
    其於該次偵訊時，先係辯稱僅有撥開證人A女之大腿內側察
    看有無任何異狀云云，嗣後始供承因喝酒一時衝動，故有在
    證人A女面前脫下自己之褲子、亦有用手撫摸A女的生殖器官
    等語（見偵查卷第30頁至32頁），並稱:「剛剛不老實回答
    檢察官問題，因為我會怕，我怕會被收押就不能參選」等語
    （見偵查卷第32頁），嗣於原審羈押庭訊問時，並再次供承
    有用左手觸摸證人A女之性器官等語（見原審99年度聲羈字
    第584號卷第4頁），可認被告於偵查中尚能仔細衡量利害得
    失後而為上開供述，其精神狀態應仍屬良好，並非單純係因
    害怕焦慮而陳述不利於己之事實。
  (二)再者，本案被害人即證人A女係於案發當日晚間10時至11時
    許至被告上址商店後，與被告在店內聊天，嗣經許久，被告
    始以關閉電燈等方式，要求證人A女與之同到店內後方之房
    間內，嗣被告於房內對證人A女為強制性交行為未遂後幾分
    鐘，員警即於當日凌晨0時40分許，因被告報警而到場處理
    ，證人A女並當場告知員警遭被告性侵害之經過，亦經證人
    即被害人A女於原審審理時證述在卷（見原審卷第59頁背面
    、第61頁），並有臺灣板橋地方法院檢察署公務電話紀錄單
    1份在卷可憑（見偵卷第34頁），被告則供承：「警察來了
    之後，小女生不知道跟警察說什麼，警察就押我到派出所，
    從警察到店裡到押我大約10分鐘」等語（見原審99年度聲羈
    字第584號卷第5頁），可認被告係於犯罪後「即時」遭發現
    ，員警當場即拘束被告之人身自由，而實質上已對被告進行
    逮捕之程序（故移送書及執行拘提逮捕告知本人通知書上記
    載逮捕時間為當日凌晨3時20分，自屬有誤），其逮捕程序
    亦無不法，被告上開於偵查中及原審羈押庭訊問時之自白亦
    係出於其自由意志而為之，並與事實相符(詳下述)，其自白
    具有證據能力，應堪認定。
二、再按被告以外之人於審判外之言詞或書面陳述，除法律有規
    定者外，不得作為證據；被告以外之人於審判外之陳述，雖
    不符前4條之規定，而經當事人於審判程序同意作為證據，
    法院審酌該言詞陳述或書面陳述作成時之情況，認為適當者
    ，亦得為證據。當事人、代理人或辯護人於法院調查證據時
    ，知有第159條第1項不得為證據之情形，而未於言詞辯論終
    結前聲明異議者，視為有前項之同意，刑事訴訟法第159條
    第1項、第159條之5分別定有明文，其立法理由在於傳聞證
    據未經當事人之反對詰問予以核實，乃排斥其證據能力。惟
    當事人如放棄對原供述人之反對詰問權，於審判程序表示同
    意該等傳聞證據可作為證據，此時，法院除認該傳聞證據欠
    缺適當性外，自可承認其證據能力。又當事人、代理人或辯
    護人於調查證據時，知有刑事訴訟法第159條第1項不得為證
    據之情形，卻表示「對於證據調查無異議」、「沒有意見」
    等意思，而未於言詞辯論終結前聲明異議者，應視為已有將
    該等傳聞證據採為證據之同意，最高法院93年度台上字第
    3533號、94年度台上字第2976號判決亦採同一見解。經查：
    本案被告、辯護人及檢察官於本院準備期日，對於以下經本
    院調查之證據，均表示對證據能力不爭執（見原審卷第31頁
    背面、本院卷第33頁），復於審判期日就本院一一提示之前
    揭證據方法於言詞辯論終結前，均亦未就所調查之證據主張
    有刑事訴訟法第159條第1項不得為證據之情形，是參照上開
    說明要旨，上開證據均有證據能力，合先敘明。
貳、實體方面：
一、訊據被告固坦承，伊明知證人A女係未滿14歲之人，於前揭
    時、地，為替證人A女檢查下體，而於關閉店內鐵門後，以
    手撥開證人A女的大腿觀看其生殖器等事實，惟矢口否認有
    何強制性交犯行，辯稱：係證人A女向伊訴苦，謂其被網咖
    的大哥哥欺負，走路時下體會痛，而要求伊為其檢查下體，
    斯時伊右手因受傷而有打石膏，手指頭不可能有辦法插入證
    人A女的生殖器內，伊亦未脫下自己的褲子強行以其生殖器
    觸碰證人A女的生殖器云云，惟查：
  (一)證人A女於警詢中證稱：「我於99年8月21日早上7點多出門
    ，一個人玩到晚上8點多去被告的店，於晚上12點多時他把
    店的鐵門關起來，並說給他摸一下給我800元，摸2下給1000
    元，他把我的褲子脫掉，也脫他自己的褲子摳我尿尿的地方
    的外面2次，手指頭沒有進去尿尿地方的裡面，他又要用他
    尿尿的地方插我尿尿的地方，有碰觸到我尿尿的地方，但是
    因為很痛所以我把他推開，又用我手摸我那個地方1次，又
    想要插我，我很痛又推開他，他用舌頭舔我尿尿的地方1次
    ，因為我一直推開他，他就放棄了，去把鐵門打開，並打電
    話報警，警察看到我，就把我帶到派出所了。被告有用兩隻
    手抓我兩隻手臂，還有用身體壓著我，不讓我動，被告有說
    要給我錢，但是沒有給我」（見偵卷第10至12頁）；「被告
    說要提供現金800元或現金1000元以換取觸摸我身體或生殖
    器，我沒有接受他的提議，當時我拒絕他，是他一直重覆問
    我，然後他自己自認為我答應他，其實我從來沒有答應他。
    」（見偵卷第13頁）。
  (二)證人A女於99年10月12日偵查中證稱：「8月21日有被雜貨店
    的叔叔摸，去雜貨店因為我蹺家，不知道要到那裡，剛好看
    到他的店開著，我就進去，我認識他，我是半夜22時到23時
    左右去的，我從星期六早上蹺家，半夜去他們家，我白天去
    網咖或遊戲間。我在雜貨店裡有看電視及吃東西，他對我甜
    言蜜語，跑過來要抱我，我掙脫，他說不要這樣，他說我給
    他摸，他要給我幾百元或1000元，我說我不要，我自己走到
    他的床上，到床上時他有摸我，他把我的褲子脫下來，用手
    摸我尿尿的地方。（是否有反抗？）我沒有想那麼多，我就
    讓他脫了。他用手及他尿尿的地方，去戳我尿尿的地方，他
    自己有脫自己的褲子，他的手指頭有伸進去我尿尿的地方，
    他後來沒有給我錢。他很笨，他自己報警，警察來時我在房
    間，警察看到我，問我有沒有被怎樣，我就說有。被告用手
    戳我尿尿的地方，我有反抗，我要掙脫時，他用手把我抓回
    來，他用手戳我尿尿的地方一次，後來因為我覺得很痛，所
    以他才停，他有用嘴巴親我尿尿的地方1次，我覺得很噁心
    。沒有跟雜貨店的叔叔說，我被網咖的朋友欺負。」（見偵
    卷第50至52頁）、99年12月7日偵查中證稱：「我跟被告說
    我坐下來時，下體會痛，他跟我說，他會輕輕的用，不會很
    大力，他硬拉下我的褲子。被告他自己有脫褲子，後來也把
    他自己的內褲脫下來。後來他用手戳我的下體，他有用手撥
    開我的大腿內側，後摸我的陰部，但是沒有戳到裡面。他有
    脫他自己的內褲，先用手摸我下體後他再用他的雞雞戳我的
    陰部，被告之前曾經對我說有一些甜言蜜語的話。」等語（
    見偵卷第74至75頁）。
  (三)證人A女於原審審理時仍再次證稱：「我是買東西時認識被
    告，99年8月21日晚上約10點多11點到雜貨店找被告聊天，
    沒有買東西，一開始我到店裡，人在櫃台前面，被告說甜言
    蜜語的話，後來過了很久，就把雜貨店的鐵門全部關起來，
    叫我去房間，一開始我說不要，我本來要出去，但被告把雜
    貨店門關起來，所以我出不去，他連雜貨店外面的門都關起
    來，店裡電燈也有關起來，我覺得很黑很害怕，房間的燈開
    著，他叫我趕快去，我就進去，我只是坐在他的床上，他就
    把我的褲子脫掉。我原本想要自己脫褲子，但是後來我覺得
    不要，被告就把我的褲子脫下，被告有用手摸我身體下面，
    手指有插進我尿尿的地方，但是沒有很進去。我在警局告訴
    警察，說被告手指沒有進去我尿尿的地方，我的意思是，有
    摸進去，但是沒有伸得很進去，當時我覺得癢癢的，之後覺
    得有點痛，我就把他推開。被告有用他的尿尿的地方碰觸我
    尿尿的地方的外面，有點碰觸到裡面，我當時覺得痛痛的，
    我還有把他推開，有反抗，但是被告把我拉回來。當天因為
    我蹺家所以去被告的雜貨店，但沒有告訴被告說我被其他人
    欺負，我沒有主動要被告幫我檢查身體，是被告跟我說甜言
    蜜語的話，叫我去房間，他跟我說有點不雅的話，例如問我
    有無男朋友，有無做過、問我要不要去他房間、待會要不要
    那個，我當時都不理他。當天被告沒有給我錢，被告把手及
    尿尿的地方放在我尿尿的地方，我當時有反抗，但是被告不
    讓我走，我一直要起來，被告一直壓住我。是被告幫我脫下
    褲子的，被告脫我褲子時很粗魯，所以我就自己脫，我沒有
    全部脫，我只有脫到一半，是被告一直叫我脫，我怕他待會
    打我，所以我就脫。被告在進去房間脫褲子之後有說給他摸
    一下給我800元，但是我說我不想要，被告有說要讓他摸一
    下，幫我檢查一下身體，我不理他，不然就是說不要，在被
    告碰觸我之前，沒有跟被告說坐下來下體會痛，我是在他作
    的時候說的，我告訴他輕輕的弄，因為被告把我壓住，我想
    說他是男的，所以我就叫他輕輕的弄，後來我一直反抗，被
    告就不要做了，他把雜貨店的門打開，繼續看電視。當天被
    告對我這件事情，沒有別人看到，被告就跑到櫃台前面，繼
    續開他的雜貨店，鐵門後來有打開，我則繼續待在他的房間
    ，待了幾分鐘，後來警察就來了，應該是被告報警。當天我
    蹺家，我覺得我媽媽會生氣，我也想說我回去會被罵，所以
    被告叫我回家我就沒有回家。我聽到警察在外面，就蓋棉被
    躲起來，但是最後警察還是找到我。」等語（見原審卷第59
    至64頁）。
  (四)經核證人A女就被告有無以伊手指頭插入渠陰道之行為，於
    警詢時證稱：「被告摳我尿尿的地方的外面2次，手指頭沒
    有進去尿尿地方的裡面」等語，然於偵查中二次接受訊問時
    稱：「他的手指頭有伸進去我尿尿的地方」、「後來他用手
    戳我的下體，他有用手撥開我的大腿內側，後摸我的陰部，
    但是沒有戳到裡面」，於原審審理時證稱：「警詢時的意思
    是被告的手有摸進去，但是沒有伸得很進去」等語，酌以證
    人A女於案發時年僅10歲，有其真實姓名年籍對照表附卷可
    憑，對於男女之身體構造或男女之事認識尚屬懵懂，被告之
    手指頭究有無插入其陰道內，A女並未親見，僅憑感覺，或
    謂「摳我尿尿的地方的外面，手指頭沒有進去裡面」、或謂
    「手指頭有伸進去」、或謂「沒有戳到裡面」、或謂「被告
    的手有摸進去，但是沒有伸得很進去」等語，實難認被告手
    指頭確有伸進A女陰道內。再查被告確有以其陰莖碰觸證人A
    女陰道外部，欲行插入A女陰道，嗣因A女感覺疼痛遂抗拒掙
    脫等情，迭經證人A女於警詢及原審審理時證述如前，證人A
    女於偵查中亦證稱：「他尿尿的地方快要碰到我尿尿的地方
    時，我掙脫了」等語，其真意應係指被告之陰莖仍有到碰觸
    到其陰道外部，僅係後來遭其掙脫之意，雖被告斯時之動作
    已使證人A女下體感覺疼痛，惟刑法第10條第5項第1款所謂
    性交，係以性器進入他人之性器、肛門或口腔，或使之接合
    之行為，故「接合」仍以進入性器為要件。查證人A女於99
    年8月22日就醫驗傷結果，其處女膜12點方向呈分開狀態，
    固有行政院衛生署台北醫院受理疑似性侵害事件驗傷診斷書
    乙份暨病歷資料乙份在卷可憑，惟上開A女之驗傷診斷書所
    載之「處女膜12點方向分開」，僅為所見之描述，不足以做
    為被告單純以手指撫摸之因果推論。「處女膜12點方向分開
    狀態」，一般較難確定為外力的介入所致，若是新傷會描述
    為新的傷口，分別有該院100年2月14日北醫歷字第10000014
    35號函、100年8月15日北醫歷字第1000 009963號函（見原
    審卷第37頁、本院卷第36頁），是依上開醫院之函示結果，
    無證據顯示被告之性器確已進入A女之性器，並與之達接合
    之狀態。
  (五)被告於偵查及原審羈押庭時曾供承：「有在A女面前脫下自
    己的褲子，我有脫外褲及內褲，因為我當時有喝酒，一時興
    奮，想要擁抱A女。我有用手指撫摸她的生殖器官，因為喝
    酒一時衝動」（見偵卷第32頁）、「我用左手觸摸被害人性
    器官，處女膜沒有破，我就告訴她要回家，不然就要報警。
    撫摸被害人的性器官當時我有脫褲子。我撫摸被害人性器官
    30秒，從脫褲子到看完，大約三、四分鐘，我知道她是處女
    後，我就沒有碰她了，我就叫她回去」等語（見原審99 年
    度聲羈字第584號卷第4頁），核與證人A女證稱，被告有脫
    下自身之褲子、並有以手指頭碰觸其性器之情相符，被告嗣
    於原審審理時辯稱，僅以肉眼觀看證人A女之生殖器云云，
    核屬臨訟卸責之詞，不足為採。再者，被告既於偵查中自承
    ，伊係以左手撫摸證人A女之性器官，則伊斯時右手是否有
    打石膏核與本案案情無涉，被告執此辯稱，伊不可能以手指
    頭伸入證人A女之陰道云云，亦屬無稽。至雖證人A女於原審
    審理時證稱，被告係以右手觸摸伊等語（見原審卷第64頁背
    面），惟考量其作證時距案發之日已逾半年，對此細節記憶
    稍有混淆錯誤，亦屬事理之常，尚難以茲作為對被告有利之
    認定。又本案係被告主動於99 年8月22日凌晨0時30分報案
    ，員警則於當日凌晨0時40分到場處理，有臺灣板橋地方法
    院檢察署公務電話紀錄單1份在卷可憑（見偵卷第34頁），
    被告於員警到場前，顯有充分之時間可清洗己之手部，是其
    於當日經警採集左、右手之食指、中指棉棒送驗結果，未檢
    出被害人A女之DNA（見偵卷第68 頁），亦不足作為認定被
    告未為本案犯行之依據，附此敘明。
二、被告上訴除執前詞置辯外，再辯以，案發當時，伊受有右手
    深度撕裂傷併肌腱斷裂」，右臂用石膏固定，不可能有強制
    性交行為，且案發當日晚上10時30分許，A女在伊店內不肯
    離去，伊報警處理，至晚上11時許，證人葉蔡碧純來伊店門
    口餵狗，伊有告訴葉蔡碧純此事，之後警察到場，與伊均登
    記參選新北市第1屆民有里里長侯選人賴政源亦到場，與光
    華所警員「咬耳朵」，警員於晚上11點多就將伊帶走。賴政
    源與伊因選舉結怨，曾教唆胡世仁持槍前往伊所營商店砸店
    ，伊告胡世仁毀損及殺人，經板橋地方法院檢察署不起處分
    ，係賴政源挾怨報復，設局誣陷被告云云。惟查：被告係於
    99年7月28日受有右手上肢撕裂傷，至新泰綜合醫院就診，
    接受活動式短臂石膏固定，於同年月30日出院，上開石膏副
    木以紗繃纏繞固定，可以剪刀拆除，建議固定3-4週，有該
    院100年5月4日（100）新泰管字第1000128號函暨所附就診
    摘要表、病歷資料在卷可稽（見原審卷第70至81頁），是被
    告受傷處在上臂，並非手指，且上開石膏裝置為活動式，應
    不影響被告之活動，依上開新泰綜合醫院函所附診摘要表所
    示，被告雖未曾至該院拆除上開石膏裝置，惟手術距案發日
    有3週以上，依上開摘要表之記載，被告亦可到期自行以剪
    刀拆除，尚不影響被告為本案犯行。再查證人葉蔡碧純於本
    院審理時到庭證述，否認於案發之時有在場，亦未見有何女
    孩子等語（見本院卷第62至94頁），與被告所辯不符。至被
    告所辯，告訴胡世仁毀損等案云云，查檢察官因胡世仁死亡
    ，就該案為不起訴處分，被告認係賴政源唆使，向板橋地方
    法院檢察署申告，經該署回函，被告告訴胡世仁之上開案件
    ，遍觀全卷，被告均未提及賴政源，無事證遽認賴政源有何
    教唆殺人之犯行等情，此均有被告自行提出之該署100年度
    偵字第16358號不起訴處分書、100年6月8日板檢玉100他
    2792字第122313函在卷可稽（見本院卷第41、42頁），自難
    認被告所指本件係賴政源挾怨報復云云為可採。
三、綜上所述，被告明知A女係未滿14歲之人，卻違反其意願，
    而以強暴之手段對A女為性交行為未遂之事實，事證已臻明
    確，被告犯行洵堪認定，應予依法論科。
四、A女於案發時為14歲以下女子，有其真實姓名年籍對照表附
    卷可憑，核被告所為，違反A女意願，先為以手指碰觸證人
    A女陰道外面，再以陰莖欲插入A女陰道，因A女感覺疼痛掙
    脫而未遂之行為，核係犯刑法第222條第1項第2款、第2項以
    強暴手段，對未滿14歲之女子為強制性交未遂罪。被告先前
    之強制猥褻行為，為嗣後之強制性交未遂行為之階段行為，
    不另論罪。被告之強制性交行為僅止為未遂，應依法減輕其
    刑。公訴意旨認被告有以手指插入A女陰道之行為，成立強
    制性交罪，與嗣後被告欲以其性器插入證人A女陰道未遂之
    加重強制性交未遂犯行為二罪，應分論併罰，尚有誤解。又
    被告前有如事實欄所載之論罪科刑執行情形，有本院被告前
    案紀錄表附卷可憑，其於受徒刑執行完畢後5年內，故意再
    犯本件有期徒刑以上之罪，為累犯，應依刑法第47條第1項
    加重其刑。再按刑法第222條第1項第2款之罪，已將「對於
    未滿14歲之男女」列為犯罪構成要件，係針對被害人年齡所
    設之特別規定，是被告前開犯行，自均無庸再依兒童及少年
    福利法第70條第1項規定各加重其刑之必要，附此敘明。
五、原審據以論罪科刑固非無見，惟被告行為僅止於未遂已如前
    述，原審認被告所為係犯強制性交既遂罪，尚有未洽，被告
    上訴否認犯罪，固無可採，惟原判決既有上開可議之處，自
    屬無可維持，應由本院將原判決撤銷改判。爰審酌被告前有
    傷害、妨害公務等前科，素行非佳，為滿足自己性慾，而以
    強暴手段，違反A女意願，對之為性交行為，雖止於未遂，
    然已嚴重妨害身心未臻成熟之證人A女性自主權，影響其身
    心健康與人格發展，自應予以非難，被告犯後猶矢口否認犯
    行之態度，且未與被害人達成和解等一切情狀，量處如主文
    第二項所示之刑，以示儆懲。
據上論斷，應依刑事訴訟法第369條第1項前段、第364條、第299
條第1項前段，刑法第222條第1項第2款、第2項、第25條第2項、
第47條第1項，判決如主文。
本案經檢察官洪威華到庭執行職務。
中    華    民    國   100    年    11    月    28    日
              刑事第五庭審判長法  官  王敏慧
                              法  官  崔玲琦
                              法  官  白光華  
以上正本證明與原本無異。
如不服本判決，應於收受送達後10日內向本院提出上訴書狀，其
未敘述上訴之理由者並得於提起上訴後10日內向本院補提理由書
（均須按他造當事人之人數附繕本）「切勿逕送上級法院」。
                              書記官  丁淑蘭
中    華    民    國   100    年    11    月    29    日

附錄：本案論罪科刑法條全文
中華民國刑法第222條
（加重強制性交罪）
犯前條之罪而有下列情形之一者，處 7 年以上有期徒刑：
一、二人以上共同犯之者。
二、對未滿十四歲之男女犯之者。
三、對精神、身體障礙或其他心智缺陷之人犯之者。
四、以藥劑犯之者。
五、對被害人施以凌虐者。
六、利用駕駛供公眾或不特定人運輸之交通工具之機會犯之者。
七、侵入住宅或有人居住之建築物、船艦或隱匿其內犯之者。
八、攜帶兇器犯之者。
前項之未遂犯罰之。